臺灣高等法院民事裁定　　　　　　　　　96年度抗國字第14號
抗　告　人　甲○○
抗告人因與相對人台灣綜合研究院等間返還不當得利等事件，對
於中華民國96年6月23日臺灣士林地方法院96年度重國字第2號裁
定提起抗告，本院裁定如下：
    主  文
抗告駁回。
抗告訴訟費用由抗告人負擔。
    理  由
一、按提起民事訴訟，應依民事訴訟法第77條之13規定繳納裁判
    費，此為必備之程式；而起訴不合程式者，法院於定期間命
    補正而不遵行者，應以裁定駁回原告之訴，民事訴訟法第24
    9條第1項第6款定有明文。
二、經查本件抗告人（即原告）起訴先位請求相對人台灣綜合研
    究院及乙○○應連帶給付抗告人新台幣10元本息，備位請求
    相對人台灣綜合研究院及乙○○應連帶給付國家安全局美金
    750萬元本息，依民事訴訟法第77條之2第1項但書規定，以
    一訴主張之數項標的互相競合或應為選擇者，其訴訟標的價
    額，應依其中價額最高者定之，自應依其中價額最高之備位
    請求即美金750萬元繳納裁判費，原審乃於96年5月17日裁定
    核定本件訴訟標的金額為新台幣2億4,807萬10元，應徵第一
    審裁判費新台幣203萬2,216元，抗告人已繳納新台幣1,000
    元，尚欠新台幣203萬1,216元，命抗告人於收受該裁定送達
    30日內補繳（原審重國字卷7頁），該裁定已於96年5月23日
    送達於抗告人，有送達證書可稽（同上卷9頁），惟抗告人
    逾期仍未繳納（同上卷13頁之查詢簡答表），是原審以抗告
    人逾期未繳納裁判費為由，據以裁定駁回抗告人之訴，核無
    不合。抗告論旨雖稱：本件無交易價額，應依民事訴訟法第
    77條之1規定，以伊就訴訟標的所有之利益新台幣5元為準，
    伊就先位之訴新台幣5元已繳納裁判費1,000元，備位之訴為
    代位訴訟，伊無利益可言，且預備合併係審判上順序之合併
    ，法院如認先位之訴有理由，就先位之訴為裁判即可，必先
    位之訴無理由時，始就備位之訴為裁判，故法院如認先位之
    訴為有理由，即無庸審理備位之訴，如以備位之訴為核定訴
    訟價額之標準，有不當得利之虞，伊未繳納備位之訴訟之費
    用，法院僅得駁回備位之訴云云。惟查預備訴之合併，係原
    告預慮提起之先位之訴無理由，同時提起不能並存之預備之
    訴，以備先位之訴無理由時，請求法院就預備之訴裁判，此
    種訴之合併，如其數項標的之價額不同，法院核定訴訟標的
    之價額，仍應依其中價額最高者定之，且不因預備之訴未經
    法院裁判而影響核定訴訟標的價額之計算，抗告人之上開抗
    辯，並不可採。是抗告人指摘原裁定不當，求予廢棄，為無
    理由。
三、據上論結，本件抗告為無理由，爰裁定如主文。
中　　華　　民　　國　　96　　年　　8 　　月　　1   　日
                    民事第十五庭
　　　　　　　　　　　　審判長法　官  林恩山
                              法　官  郭松濤
                              法  官  陳駿璧
正本係照原本作成。
本裁定除以適用法規顯有錯誤為理由，並經本院許可外，不得再
抗告。如提起再抗告，應於收受後10日內委任律師為訴訟代理人
向本院提出再抗告狀。並繳納再抗告費新台幣１千元。
中　　華　　民　　國　　96　　年　　8 　　月　　2 　　日
　　　　　　　　　　　　　　　書記官  黃  愛
